【裁判字號】    94,訴緝,70
【裁判日期】    950105
【裁判案由】    毒品危害防制條例
【裁判全文】
臺灣臺南地方法院刑事判決              94年度訴緝字第70號
公  訴  人  臺灣臺南地方法院檢察署檢察官
被      告  甲○○
上列被告因毒品危害防制條例案件，經檢察官提起公訴（94年度
毒偵字第331號），被告就犯罪事實為有罪之陳述，本院裁定進
行簡式審判程序，判決如下：
    主  文
甲○○連續施用第一級毒品，處有期徒刑玖月，扣案注射針筒壹
支沒收；又施用第二級毒品，處有期徒刑月。應執行有期徒刑
拾月，扣案注射針筒壹支沒收。
    事  實
一、甲○○前因施用毒品案件，先經本院以八十九年度毒聲字第
    一五九二號裁定送觀察、勒戒後，因有繼續施用毒品傾向，
    復經本院以八十九年度毒聲字第二四一八號裁定送臺灣臺南
    戒治所施以強制戒治，嗣經裁定停止戒治付保護管束，先於
    民國九十年三月六日出監，於九十年八月二十八日保護管束
    期滿，經臺灣臺南地方法院檢察署檢察官於九十年八月二十
    八日，以九十年度戒毒偵字第四三八號為不起訴處分確定。
    詎甲○○於前開強制戒治執行完畢五年以內，仍未戒除毒癮
    ，竟分別基於施用第一級毒品海洛因（以下簡稱海洛因）之
    概括犯意，以及施用第二級毒品安非他命（以下簡稱安非他
    命）之犯意，自九十四年一月四日起至九十四年十一月二十
    九日前一、二日某不詳時間止，在臺南縣七股鄉鹽埕村（電
    線桿編號）下埕四一號向西一百公尺魚塭工寮內以及其他不
    詳處所，以將海洛因摻水放入注射針筒內施打靜脈血管之方
    式，連續施用第一級毒品海洛因多次：又於九十四年一月二
    十日在臺南縣七股鄉上開魚塭工寮內，以點火吸食之方式，
    施用安非他命一次。嗣於九十四年一月二十日十五時十五分
    許，經警持本院核發之搜索票，前往上址搜索查獲，並在甲
    ○○身上扣得施用海洛因之注射針筒一支，經警採集尿液送
    驗後，始知上情。
二、案經臺南縣警察局佳里分局報告臺灣臺南地方法院檢察署檢
    察官偵查後提起公訴。
    理  由
一、本件被告所犯為死刑、無期徒刑、最輕本刑為三年以上有期
    徒刑以外之罪，亦非屬高等法院管轄之第一審案件，其於準
    備程序進行中，先就被訴事實為有罪之陳述，經法官告知簡
    式審判程序之旨，並聽取檢察官之意見後，依刑事訴訟法第
    二百七十三條之一第一項之規定，裁定由受命法官獨任進行
    簡式審判程序，合先敘明。
二、上開犯罪事實，業據被告於本院審理時自白承認（見本院卷
    第四八頁），而被告經臺南縣警察局佳里分局警員實施採尿
    ，送長榮大學依據酵素免疫分析法ＥＩＡ初步檢驗，以氣相
    層析質譜儀ＧＣ＼ＭＳ確認檢驗結果，確呈嗎啡及安非他命
    陽性反應，有該確認報告及尿液送驗名冊各一份附卷可憑（
    見警卷第二一頁，偵查卷第十九頁），復有現場蒐證照片六
    張（見警卷第十八至二十頁）及扣案注射針筒一支可證，足
    認被告自白與事實相符，自可採信。綜上，本件事證明確，
    被告犯行應堪認定。
三、論罪科刑：
  (一)按觀察、勒戒或強制戒治執行完畢釋放後，五年內再犯毒品
    危害防制條例第十條之罪者，檢察官應依法追訴，同條例第
    二十三條第二項定有明文。查被告因施用毒品案件，經裁定
    送強制戒治後，嗣經停止戒治後交付保護管束期滿，於九十
    年八月二十八日為不起訴處分確定，有臺灣高等法院被告前
    案紀錄表一份在卷可憑（見本院卷第二七頁），此次於五年
    內之九十四年一月四日起再犯本件施用毒品罪，即應依刑事
    訴訟程序依法追訴、審理。
  (二)按海洛因及安非他命分別係毒品危害防制條例第二條第二項
    第一款、第二款所明定之第一、二級毒品。核被告所為，係
    違反同條例第十條第一項、第二項之施用第一級、第二級毒
    品罪。被告持有海洛因及安非他命後進而施用，其持有之低
    度行為，為施用之高度行為所吸收，均不另論罪。又被告多
    次施用海洛因犯行，時間緊接，構成要件相同，且係基於概
    括犯意反覆為之，為連續犯，應依刑法第五十六條之規定論
    以一罪，並加重其刑。所犯上開二罪間，犯意各別，罪名有
    異，應予分論併罰。爰審酌被告曾有違反肅清煙毒條例及麻
    醉藥品管理條例等前科，有臺灣高等法院被告前案紀錄表一
    份在卷可憑（見本院卷第二五頁），不知端正行為避免犯罪
    ，一再施用毒品，足見被告輕忽法律，尚無悛悔之心；惟被
    告於本院審理時表示其所以於強制戒治執行完畢近四年後又
    開始施用毒品，是因為又碰到先前染有毒品之朋友所致，當
    時其有正當工作，月薪約新臺幣四萬元等語（見本院卷第五
    十頁），犯後能坦承犯行，態度尚稱良好等一切情狀，分別
    量處如主文所示之刑，並定其應執行之刑，以資懲儆。扣案
    注射針筒一支，乃被告所有供施用海洛因所用之物，業據其
    供承在卷（見警卷第四頁，偵查卷第十三頁），應依刑法第
    三十八條第一項第二款之規定宣告沒收。至於其餘第一級毒
    品海洛因二包、第二級毒品安非他命二包、注射針筒一支及
    吸食器一個，乃查獲當時另一在場人陳清雄所有（見警卷第
    八頁），自無庸宣告沒收，併此敘明。
據上論斷，應依刑事訴訟法第二百九十九條第一項前段、第二百
七十三條之一第一項，毒品危害防制條例第十條第一項、第二項
，刑法第十一條前段、第五十六條、第三十八條第一項第二款、
第五十一條第五款，判決如主文。
本案經檢察官乙○○到庭執行職務。
中    華    民    國    95    年    1     月    5     日
                  刑事第十一庭  法  官  李東柏
以上正本證明與原本無異。
如不服本判決，應於判決送達後十日內，向本院提出上訴狀。
                                書記官  簡湘雲
中    華    民    國    95    年    1     月    5     日
附錄本案論罪科刑法條全文：
毒品危害防制條例第十條第一項、第二項
施用第一級毒品者，處六月以上五年以下有期徒刑。
施用第二級毒品者，處三年以下有期徒刑。


司法院資訊處製作；財團法人民間司法改革基金會備份。
